臺灣高雄地方法院民事判決
111年度重訴字第82號
原      告  臺灣中小企業銀行股份有限公司

法定代理人  林謙浩  
訴訟代理人  何建慶  
被      告  翔鴻漁業有限公司

兼法定代理  陳旺    
人                  
被      告  黃鳳嬌  
上列當事人間請求清償借款事件，本院於民國111 年7 月13日言
詞辯論終結，本院判決如下：
    主      文
被告翔鴻漁業有限公司、陳旺、黃鳳嬌應連帶給付原告新臺幣伍
佰捌拾捌萬捌仟陸佰玖拾參元及如附表二編號1至4所示之利息及
違約金。
被告翔鴻漁業有限公司、陳旺應連帶給付原告新臺幣肆拾捌萬玖
仟柒佰捌拾陸元及如附表二編號5所示之利息及違約金。
訴訟費用新臺幣陸萬肆仟壹佰陸拾貳元由被告翔鴻漁業有限公司
、陳旺、黃鳳嬌連帶負擔百分之九十二，餘由被告翔鴻漁業有限
公司、陳旺連帶負擔。
    事實及理由
壹、程序事項
一、按當事人得以合意定第一審管轄法院。但以關於由一定法律
    關係而生之訴訟為限。前項合意，應以文書證之。民事訴訟
    法第24條定有明文。本件依兩造間授信約定書第19條約定，
    因本契約涉訟時，同意以本院為第一審管轄法院（見本院卷
    第25、29、33頁），故原告向本院提起本件清償借款之訴，
    核與首揭規定，本院自有管轄權，合先敘明。
二、被告經合法通知，未於言詞辯論期日到場，核無民事訴訟法
    第386 條各款所列情形，爰依原告之聲請，由其一造辯論而
    為判決。
貳、實體事項
一、原告主張：
  ㈠被告翔鴻漁業有限公司（下稱翔鴻公司）邀同被告陳旺、黃
    鳳嬌為連帶保證人，向原告分別借款如附表一編號1至4所示
    ；另翔鴻公司邀同陳旺為連帶保證人，向原告借款如附表一
    編號5所示，上開各項借款之期間、利息、清償方式各如附
    表一所示，並均約定借用人任何一宗債務不依期還本者即喪
    失期限利益而視為全部到期，且其遲延履行之本金除仍按上
    開利率計息外，其逾期在6 個月以內者，按上開利率10% 、
    逾期超過6 個月以上者，另依上開利率20% 加計違約金。詎
    被告翔鴻公司就上開各筆借款未如期繳款，按約即均視為全
    部到期，尚餘如附表二所示之金額、利息及違約金未予清償
    。又陳旺為附表一編號1至5所示借款連帶保證人、黃鳳嬌為
    附表一編號1至4所示借款連帶保證人，對翔鴻公司基於上開
    契約所負之債務依約自應負連帶清償責任，為此，爰依消費
    借貸及連帶保證之法律關係提起本訴等語。並聲明：如主文
    第1 項、第2 項所示。
二、被告均未於言詞辯論期日到場，亦未提出書狀作何聲明或陳
    述。
三、稱消費借貸者，謂當事人一方移轉金錢或其他代替物之所有
    權於他方，而約定他方以種類、品質、數量相同之物返還之
    契約；借用人應於約定期限內，返還與借用物種類、品質、
    數量相同之物。遲延之債務，以支付金錢為標的者，債權人
    得請求依法定利率計算之遲延利息，但約定利率較高者，仍
    從其約定利息；當事人得約定債務人不履行債務時，應支付
    違約金，民法第474 條第1 項、第478 條前段、第233 條第
    1 項、第250 條第1 項分別定有明文；另保證債務之所謂連
    帶，係指保證人與主債務人負同一債務，對於債權人各負全
    部給付之責任，此就民法第272 條第1 項規定連帶債務之文
    義觀之亦明。經查，原告主張之前揭事實，業據其提出與所
    述相符之授信約定書、借據、契據條款變更契約、放款利率
    歷史資料表、受嚴重特殊傳染性肺炎影響發生營運困難事業
    資金紓困振興貸款契約書、撥還款明細查詢單、逾期催繳紀
    錄表、催告函及回執、經濟部商工登記公示資料查詢服務、
    戶籍謄本等件為證（見本院卷第23至131頁），而被告經合
    法通知，均未於言詞辯論期日到場，復未提出書狀爭執，是
    本院依調查上開證據之結果，認原告之主張為真實。從而，
    原告依消費借貸及連帶保證法律關係，請求被告連帶給付如
    主文第1 、2項所示之金額、利息及違約金，為有理由，應
    予准許。
四、據上論結，本件原告之訴為有理由，依民事訴訟法第385 條
    第1 項前段、第85條第2 項，判決如主文。
中　　華　　民　　國　　111 　年　　7 　　月　 28 　　日
                  民事第四庭  法　官　鄭伊倫
以上正本係照原本作成。
如對本判決上訴，須於判決送達後20日內向本院提出上訴狀。如
委任律師提起上訴者，應一併繳納上訴審裁判費。
中　　華　　民　　國　　111 　年　　7 　　月　 28 　　日
                                書記官　陳孟琳
【附表一】（借款明細）
編號  借款金額 （新臺幣） 借款期間及清償約定 利率 繳息迄日 1 300萬元 106年2月20 日至112年2 月20 日，依年金法按月攤還本息。嗣兩造約定自完成鍵機日起寬限期1年，按月繳息，利率自109年6月5日起至110年6月5日止，按原告一年期定儲機動利率加碼3.39%計息，期滿後按原借款利率計息，按月攤還本息；復約定自110年5月21日起寬限期1年，按月繳息，並自寬限期滿後按月攤還本息。 按原告公告一年期定期儲蓄存款機動利率加碼4.2% 110年11月19日 2 190 萬元 107年6 月13 日至111年6 月13 日，自實際撥款日起本金按月攤還，利息按月計付。嗣兩造約定自完成鍵機日起寬限期1年，按月繳息，利率自109年6月5日起至110年6月5日止，按原告一年期定儲機動利率加碼3.39%計息，屆滿後按原借款利率計息，按月攤還本息；復約定自110年5月13日起寬限期1年，按月繳息，並自寬限期滿後按月攤還本息。 同上 110年11月12 日 3 300萬元 108 年2 月1 日至113 年2 月1 日，本金按月攤還，利息按月計付。嗣兩造約定自完成鍵機日起寬限期1年，按月繳息，利率自109年6月5日起至110年6月5日止，按原告一年期定儲機動利率加碼3.39%計息，屆滿後按原借款利率計息，按月攤還本息；復約定自110年6月1日起寬限期1年，按月繳息，並自寬限期滿後按月攤還本息。 同上 110年10月31 日 4 300萬元 109 年7 月7 日至114年7月7日，自實際撥款日起，第1年按月繳息，自第2年起依年金法按月攤還本息。嗣兩造約定自110年7月7日起寬限期1年，按月繳息，並自寬限期滿後按原借款利率計息，按月攤還本息。 ⑴按中華郵政股份有限公司二年期定期儲金機動利率加碼1％ ⑵109年7月7日至110年7月7日止，按前述約定利率調降0.845％計息，期滿依前述約定利率計息 110年11月6 日 5 50萬元 109 年7 月7日至114年7 月7日。自實際撥款日起，第1年按月繳息，自第2年起依年金法按月攤還本息。嗣兩造約定自110年7月7日起寬限期1年，按月繳息，並自寬限期滿後按月攤還本息。 109年7月7日起至110年7月6日止，按中華郵政股份有限公司二年期定期儲金機動利率加碼0.155％，其後依前述利率加碼1%  110 年11月6日 
【附表二】
編號 本金 （新臺幣） 利息起迄日 年利率 違約金起迄日      違約金利息  1 609,534 自110年11月20日起至清償日止 5.29％  自110年12月21日起至清償日止 逾期在6個月以內者，按左開利率百10％，逾期超過6個月部分，按左開利率20％  2 79,159 自110年11月13日起至清償日止 5.29％ 自110年12月14日起至清償日止 逾期在6個月以內者，按左開利率百10％，逾期超過6個月部分，按左開利率20％  3 2,200,000 自110年11月1日起至清償日止 5.29％ 自110年12月2日起至清償日止 逾期在6個月以內者，按左開利率百10％，逾期超過6個月部分，按左開利率20％  4 3,000,000 自110年11月7日起至清償日止 5.24％ 自110年12月8日起至清償日止 逾期在6個月以內者，按左開利率百10％，逾期超過6個月部分，按左開利率20％  5 489,786 自110年11月7日起至清償日止 5.24％ 自110年12月8日起至清償日止 逾期在6個月以內者，按左開利率百10％，逾期超過6個月部分，按左開利率20％ 備註：編號1至4合計金額558萬8693元